臺灣臺北地方法院民事裁定
111年度小上字第129號
上  訴  人  邱美蓮  
            劉宏裕  
被上訴人    臺灣銀行股份有限公司

法定代理人  許志文  
上列當事人間請求給付簽帳卡消費款事件，上訴人對於中華民國
111年8月11日本院臺北簡易庭111年度北小字第2733號第一審小
額民事判決提起上訴，本院裁定如下：
    主  文
上訴駁回。
第二審訴訟費用新臺幣壹仟伍佰元由上訴人連帶負擔。
    理  由
一、按對於小額程序第一審裁判之上訴，非以其違背法令為理由
    ，不得為之；提起上訴，上訴狀內應記載上訴理由，表明原
    判決所違背之法令及其具體內容、暨依訴訟資料可認為原判
    決有違背法令之具體事實，民事訴訟法第436條之24第2項、
    第436條之25分別定有明文。是當事人以小額訴訟程序之第
    一審判決違背法令為理由提起上訴時，就原判決如何不適用
    法規或適用法規不當，其上訴狀或理由書應有具體之指摘，
    並揭示該法規之條項或其內容，若係成文法以外之法則，應
    揭示該法則之旨趣；如依民事訴訟法第469條第1款至第5款
    所列各款事由提起上訴者，其上訴狀或理由書應揭示合於該
    條款之事實，若小額訴訟程序上訴人之上訴狀或理由書未依
    上述方法表明者，自難認已對原判決之違背法令有具體之指
    摘，其上訴即不合法（最高法院71年台上字第314號裁判意
    旨參照）。另上訴不合法者，依同法第436條之32第2項準用
    第471條第1項、第444條第1項規定，法院毋庸命其補正，應
    逕以裁定駁回之。
二、本件訴訟標的金額為新臺幣10萬元以下，原審依小額訴訟程
    序審理而為判決。上訴人對於該小額訴訟第一審判決不服，
    於民國111年9月6日提起上訴。其上訴意旨略以：伊不甚了
    解被繼承人劉貞忠生前全般財務狀況，於民國111年2月8日
    向本院聲請限定繼承，並經於11年12月11日以110年度司繼
    字第287號裁定命債權人於公示催告公告於司法院網站之翌
    日起10個月內向繼承人報明債權，否則僅得就賸餘遺產行使
    其權利。被繼承人劉貞忠債權人報明債權之公示催告期間為
    10個月，於111年2月16日公告，該期間係至111年12月15日
    始屆滿，則上訴人依消費借貸契約之法律關係，請求被上訴
    人於111年12月15日後再就劉貞忠遺產，依各債權人所報明
    債權，按比例計算，復以遺產分別償還。伊非不願償還被繼
    承人所積欠款項，實為避免損及他債權人利益，已依本院公
    示催告裁定行事，請被上訴人於公告期間依法律聲請。詎被
    上訴人竟提起訴訟，實感萬般無奈等語，並聲明：原判決廢
    棄，被上訴人在第一審之訴及假執行之聲請均駁回。經查，
    上訴人雖執上詞提起本件上訴，惟並未具體指明原判決有何
    不適用法規或適用法規不當之情形，並揭示該法規之條項或
    其內容，或表明原判決有合於民事訴訟法第469條第1款至第
    5款所定違背法令之具體內容，亦未表明依何訴訟資料可認
    為原判決有違背法令之具體事實，難認其已合法表明上訴理
    由。揆諸首開說明，其上訴為不合法，應予駁回。
三、綜上，本件參酌前揭規定及說明，難認其上訴為合法，應予
    駁回，並確定如主文第二項所示金額之訴訟費用由上訴人負
    擔。
四、據上論結，本件上訴為不合法，依民事訴訟法第436條之32
    第1項、第2項、第444條第1項、第95條、第85條第2項、第4
    36條之19第1項，爰裁定如主文。
中　　華　　民　　國　　111 　年　　9 　　月　　28　　日
                    民事第四庭  審判長法  官  姜悌文

                                      法  官  黃珮如

                                      法  官  蔡政哲
以上正本係照原本作成。
本裁定不得抗告。　　　　　　　　　　　　　　　　　　
中　　華　　民　　國　　111 　年　　9 　　月　　28　　日
                                      書記官  周儀婷